臺灣臺中地方法院刑事判決　　　　　　　　　　　　　九十一年度訴字第九三五號
　　公　訴　人　臺灣臺中地方法院檢察署檢察官
　　被　　　告　甲○○
　　指定辯護人　本院公設辯護人梁乃莉
右列被告因違反槍砲彈藥刀械管制條例案件，經檢察官提起公訴（九十一年度偵字第
四○一○號），本院判決如左：
    主  文
甲○○未經許可，製造可發射子彈具有殺傷力之槍枝，處有期徒刑伍年陸月，併科罰
金新臺幣壹拾捌萬元，罰金如易服勞役，以罰金總額與陸個月之日數比例折算。扣案
之仿ＧＬＯＣＫ廠型半自動手槍之改造玩具手槍壹把（槍枝管制編號：00000
00000號，內含彈匣壹個）、改造子彈顆，大型鑽床壹臺、砂輪機壹臺、定型
夾鉗貳臺、虎型鉗壹臺、鑽頭壹盒、鑽孔攻牙油壹瓶、銼刀柒支、槍管壹支、彈簧（
含鐵條）貳條、鐵塊貳個、零件壹包，均沒收。
    事  實
一、甲○○於民國九十一年二月中旬某日，在臺中市○○路中友百貨股份有限公司以
    新臺幣（下同）八千元代價購得仿ＧＬＯＣＫ廠型半自動手槍之玩具手槍一把
    （內含直徑二十˙五厘米之金屬彈殼、直徑約九厘米之金屬彈頭各三顆、彈匣一
    個），又於不詳五金行購買大型鑽床一臺、砂輪機一臺、定型夾鉗二臺、虎型鉗
    一臺、鑽頭一盒、鑽孔攻牙油一瓶、銼刀七支等物後，即於同年月二十日，在臺
    中縣豐原市○村路一○七巷十九號其住所內，未經許可，以前開工具自行鑽造土
    製槍管，並換裝於所購得之右揭玩具手槍，而將右揭玩具手槍製造成可發射子彈
    具殺傷力之改造槍枝（槍枝管制編號：0000000000號）；復於同年月
    二十一日，在上址，以前開工具將右揭直徑二十˙五厘米之土造金屬彈殼與直徑
    約九厘米之金屬彈頭組合，並加入鞭炮火藥，而製造子彈三顆，惟因製作技術不
    良未具殺傷力而未遂。嗣於九十一年二月二十八日凌晨零時十五分許，經警搜索
    查獲，當場扣得上開改造完成之槍枝一把、改造子彈三顆，及甲○○所有供製造
    可發射子彈具有殺傷力槍枝、不具殺傷力子彈所用之大型鑽床一臺、砂輪機一臺
    、定型夾鉗二臺、虎型鉗一臺、鑽頭一盒、鑽孔攻牙油一瓶、銼刀七支、槍管一
    支、彈簧（含鐵條）二條、鐵塊二個、零件一包等物，始知上情。
二、案經臺中縣警察局豐原分局報請臺灣臺中地方法院檢察署檢察官偵查起訴。
    理  由
一、訊據被告甲○○固坦承有於右揭時、地，改造上開仿ＧＬＯＣＫ廠型半自動手
    槍之玩具手槍及子彈三顆，核與賴來義即被告之弟於警詢時證述上開改造槍、彈
    為被告所有等語相符，有該份警詢筆錄在卷可稽，且扣案之上開改造玩具手槍及
    子彈三顆，經送內政部警政署刑事警察局鑑定結果，該改造玩具手槍係以仿ＧＬ
    ＯＣＫ廠半自動手槍製造之玩具手槍換裝土造槍管改造而成，機械性能良好，可
    擊發適用子彈，認具殺傷力，而扣案之改造子彈三顆係將直徑二十˙五厘米之土
    造金屬彈殼加裝直徑約九厘米之金屬彈頭改造而成，經採樣一顆試射無法擊發，
    認不具殺傷力，有該局九十一年三月十一日刑鑑字第○九一○○四四二八五號鑑
    驗通知函一份附卷足稽，足見被告前開自白與事實相符；惟被告於本院調查及審
    理時辯稱：大型鑽床、砂輪機、定型夾鉗、虎型鉗、鑽頭、鑽孔攻牙油等物都是
    伊父親之前開鐵工廠加工馬達之用，銼刀七支是伊在五金行買的，伊只用鑽床將
    槍管打通，其他工具沒有用到云云，然被告於警詢及偵查均供稱：上開供改造用
    之機具係伊在五金行買且係伊所有等語，且於本院第一次訊問時供稱：「（問：
    大型鑽床、砂輪機、定型夾鉗、虎型鉗、鑽頭、鑽孔攻牙油、銼刀等工具如何來
    ？）在五金行買的。我買這把槍想要改造就去買這些東西。」（參見本院刑事卷
    宗九十一年四月十二日訊問筆第二頁），被告供詞反覆不一，要非無疑，又參以
    賴來義即被告之弟於警詢時陳稱：改造槍枝工具等物均是被告所有等語，有該份
    警詢筆錄在卷可查，益見被告翻異前詞，顯非可採，是扣案之右揭工具應係被告
    所有供其改造上開槍、彈所用之物無訛，並有右揭大型鑽床一臺、砂輪機一臺、
    定型夾鉗二臺、虎型鉗一臺、鑽頭一盒、鑽孔攻牙油一瓶、銼刀七支、槍管一支
    、彈簧（含鐵條）二條、鐵塊二個、零件一包等物扣案足證，本案事證明確，被
    告犯行洵堪認定，應依法論科。
二、核被告甲○○所為製造槍枝之行為，係犯槍砲彈藥刀械管制條例第十一條第一項
    之未經許可製造可發射子彈具有殺傷力之槍枝罪，其已著手製造子彈，然製造結
    果，子彈均未具殺傷力之行為，係犯同法第十二條第一項、第五項之未經許可製
    造子彈未遂罪。按非法製造槍砲彈藥刀械等違禁物，所侵害者為社會法益，如果
    製造之客體種類相同（同為手槍，或同為子彈者），縱令製造完成之客體有數個
    （如數支手槍、數顆子彈），仍為單純一罪，不發生想像競合犯之問題，是被告
    製造子彈三顆行為，為單純一罪，合先敘明。被告製造後，未經許可持有該槍枝
    及子彈之低度行為，已為未經許可製造可發射子彈之槍枝、子彈之高度行為所吸
    收，且其未經許可持有槍枝主要組成零件槍管、彈匣之低度行為，亦為未經許可
    製造可發射子彈之槍枝之高度行為所吸收，均不另論罪。被告以二行為分別製造
    扣案之槍、彈，惟其於偵查中供述製造目的係為自衛，又於本院審理時改稱係因
    喜歡玩槍而製造，前後供述雖有不同，然其製造槍、彈間有方法目的之牽連關係
    則屬同一，應從較重之未經許可製造可發射子彈具有殺傷力之槍枝罪處斷，公訴
    人認係犯意各別，容有誤會，併此敘明。爰審酌被告製造前開槍、彈之行為，影
    響社會治安，暨其犯罪之動機、目的、手段、品行、智識程度、本件犯罪情節、
    犯罪所生之危害及犯後坦承部分犯行，態度尚稱良好等一切情狀，量處如主文所
    示之刑，併就所處罰金刑部分諭知易服勞役之折算標準，以示懲儆。扣案之具有
    殺傷力仿ＧＬＯＣＫ廠型半自動手槍之改造玩具手槍一把（槍枝管制編號：0
    000000000號，內含彈匣一個）及槍管一支，係屬違禁物，應依刑法第
    三十八條第一項第一款之規定予以宣告沒收；而扣案之不具殺傷力子彈三顆，為
    被告所有之犯罪所得之物，應依刑法第三十八條第一項第三款規定予以宣告沒收
    ；又扣案之大型鑽床一臺、砂輪機一臺、定型夾鉗二臺、虎型鉗一臺、鑽頭一盒
    、鑽孔攻牙油一瓶、銼刀七支、彈簧（含鐵條）二條、鐵塊二個、零件一包等物
    ，為被告所有供其犯罪所用之物，已如前述，應依刑法第三十八條第一項第二款
    規定予以宣告沒收。
據上論斷，應依刑事訴訟法第二百九十九條第一項前段，槍砲彈藥刀械管制條例第十
一條第一項、第十二條第五項、第一項，刑法第十一條前段、第五十五條、第四十二
條第三項、第三十八條第一項第一款、第二款、第三款，罰金罰鍰提高標準條例第二
條，判決如主文。
本案經檢察官洪瑞芬到庭執行職務
中      華      民      國      九十一    年      五      月    三十    日
                                臺灣臺中地方法院刑事第一庭
                                    審判長法  官  林  清  鈞
                                          法  官  鄭  文  祺
                                法  官  黃  裕  仁
右正本證明與原本無異。
如不服本判決，應於送達後十日內向本院提出上訴狀（須附繕本），上訴於臺灣高等
法院臺中分院。
                                          書記官
中      華      民      國      九十一    年      五      月    三十    日
附錄論罪科刑法條
槍砲彈藥刀械管制條例第十一條第一項
未經許可，製造、販賣或運輸第四條第一款所稱其他可發射金屬或子彈具有殺傷力之
各式槍砲者，處五年以上有期徒刑，併科新臺幣一千萬元以下罰金。
槍砲彈藥刀械管制條例第十二條第一項、第五項
未經許可，製造、販賣或運輸子彈者，處一年以上七年以下有期徒刑，併科新臺幣五
百萬元以下罰金。
第一項至第三項之未遂犯罰之。
